臺灣臺南地方法院刑事判決　　　　　　 100年度訴字第1421號
公　訴　人　臺灣臺南地方法院檢察署檢察官
被　　　告　黃丹盈
上列被告因違反毒品危害防制條例案件，經檢察官提起公訴（10
0年度撤緩毒偵字第133號），被告於準備程序進行中就被訴事實
為有罪之陳述，經本院合議庭裁定由受命法官獨任進行簡式審判
程序後，判決如下：
    主  文
黃丹盈施用第一級毒品，累犯，處有期徒刑柒月。
    事實及理由
一、犯罪事實：黃丹盈前於民國八十九年間，因施用毒品案件，
    經本院裁定送觀察勒戒後，認無繼續施用毒品之傾向，於八
    十九年三月一日出所，由臺灣臺南地方法院檢察署檢察官以
    八十九年度毒偵字第四七二號為不起訴處分確定。復施用毒
    品案件，經本院以八十九年度易字第二三五三號判決處有期
    徒刑六月確定，並於九十一年三月九日執行完畢。又再因施
    用毒品案件，經本院以九十五年度訴字第一七二三號判決判
    處有期徒刑十月確定，嗣減為五月確定；另因詐欺案件，經
    本院以九十六年度簡字第四０八九號判決判處一月十五日確
    定，並與上一施用毒品案件合併定應執行有期徒刑六月，於
    九十六年七月十六日縮刑期滿出監。詎其猶不知戒除毒癮，
    復基於施用第一級毒品海洛因之犯意，於九十九年一月二十
    三日中午十二時至下午三時間，在其臺南市○○路○段三十
    巷四號住處，以注射方式施用第一級毒品海洛因一次。嗣於
    同年一月二十四日下午二時五十分許，為警發現其行跡可疑
    並加以盤查後，經其同意採尿送驗，結果呈嗎啡類陽性反應
    ，而查悉上情。案經臺南市政府警察局第二分局移送臺灣臺
    南地方法院檢察署檢察官偵查起訴。
二、本件係經被告黃丹盈於準備程序期日為有罪之陳述，而經本
    院合議庭裁定由受命法官獨任以簡式審判程序加以審理，依
    據刑事訴訟法第二百七十三條之二規定排除嚴格證據調查；
    並依同法第三百十條之二準用第四百五十四條之規定製作略
    式判決書，先予敘明。
三、證據名稱：
  (一)被告自白。
  (二)長榮大學九十九年二月五日確認報告、送驗尿液年籍對照表
    。
四、按海洛因係毒品危害防制條例第二條第二項第一款所稱之第
    一級毒品，不得持有、施用。又按九十二年七月九日修正公
    布、九十三年一月九日施行之毒品危害防制條例第二十條、
    第二十三條將施用毒品之刑事處遇程序，區分為「初犯」及
    「五年內再犯」、「五年後再犯」；依其立法理由之說明：
    「初犯」，經觀察、勒戒或強制戒治後，應為不起訴處分或
    不付審理之裁定，經觀察、勒戒或強制戒治執行完畢釋放後
    ，「五年內再犯」者，因其再犯率甚高，原實施之觀察、勒
    戒及強制戒治既已無法收其實效，爰依法追訴或裁定交付審
    理。至於經觀察、勒戒或強制戒治執行完畢釋放後，「五年
    後再犯」者，前所實施之觀察、勒戒或強制戒治已足以遮斷
    其施用毒品之毒癮，為期自新及協助其斷除毒癮，仍適用「
    初犯」規定，先經觀察、勒戒或強制戒治之程序。從而依修
    正後之規定，僅限於「初犯」及「五年後再犯」二種情形，
    始應先經觀察、勒戒或強制戒治程序；倘被告於五年內已再
    犯，經依法追訴處罰，縱其第三次（或第三次以上）再度施
    用毒品之時間，在初犯經觀察、勒戒或強制戒治執行完畢釋
    放五年以後，已不合於「五年後再犯」之規定，且因已於「
    五年內再犯」，顯見其再犯率甚高，原實施觀察、勒戒或強
    制戒治，已無法收其實效，即應依該條例第十條處罰。至於
    第三次（或第三次以上）施用毒品之時間，是否宜有期間限
    制？以多久為適宜？則分屬刑事政策、專門醫學之範圍，非
    審判機關所能決定，有待循立法途徑解決（最高法院九十七
    年九月九日九十七年度第五次刑事庭會議決議意旨參照）。
    查本件被告依上揭犯罪事實欄所載，顯係初次施用毒品後，
    五年內再施用海洛因，核係犯該條例第十條第一項之施用第
    一級毒品罪。其持有第一級毒品，嗣進而施用之，持有之低
    度行為應為施用之高度行為所吸收，不另論罪。又被告有如
    犯罪事實欄所示之前科罪刑，且於九十六年七月十六日執行
    完畢，有臺灣高等法院被告前案紀錄表在卷足憑，其於有期
    徒刑執行完畢後，五年以內故意再犯本件有期徒刑以上之罪
    ，為累犯，依刑法第四十七條第一項規定加重其刑。爰審酌
    被告有施用毒品案件前科及觀勒戒治紀錄、素行不佳、惟施
    用毒品乃屬自戕行為且其犯後坦承犯行態度良好，及本件係
    前經檢察官以九十九年度毒偵字第四五九號為緩起訴處分並
    附條件接受戒癮治療，被告於一００年五月十日完成戒癮治
    療且療程屆滿採尿三次檢驗均呈嗎啡陰性反應等一切情狀，
    爰量處如主文所示之刑。
據上論斷，應依刑事訴訟法第二百九十九條第一項前段、第二百
七十三條之一第一項、第二百八十四條之一、第三百十條之二、
第四百五十四條，毒品危害防制條例第十條第一項，刑法第十一
條、第四十七條第一項，判決如主文。
本案經檢察官楊書琴到庭執行職務
中    華    民    國  100    年    11    月    30    日
                  刑事第九庭    法  官  鍾邦久
以上正本證明與原本無異
如不服本判決應於收受本判後10日內向本院提出上訴書狀，並應
敘述具體理由。其未敘述上訴理由者，應於上訴期間屆滿後20日
內向本院補提理由書狀（均須按他造當事人之人數附繕本）「切
勿逕送上級法院」。
                                書記官  鄭梅君
中    華    民    國  100    年    11    月    30    日
附錄犯罪法條：
毒品危害防制條例第10條
施用第一級毒品者，處 6 月以上 5 年以下有期徒刑。
施用第二級毒品者，處 3 年以下有期徒刑。